臺灣高等法院花蓮分院交通事件裁定　　　　　　　　九十一年度交抗字第二七號
　　抗告人即
　　受處分人　甲○○
右抗告人因違反道路交通管理處罰條例案件，不服臺灣花蓮地方法院中華民國九十一
年七月二十三日第一審裁定（九十一年度交聲字第六五號），提起抗告，本院裁定如
左：
    主  文
抗告駁回。
    理  由
一、按汽車駕駛人，行經有燈光號誌管制之交岔路口闖紅燈者，處新台幣一千八百元
    以上五千四百元以下之罰鍰；又違反第五十三條者，記違規點數三點；道路交通
    管理處罰條例第五十三條、第六十三條第一項第三款分別定有明文。
二、本件抗告人即受處分人甲○○因於民國九十一年五月十四日二十三時五分許，駕
    駛車牌號碼Ｕ七－二九七二號自用一般小客貨車，行經有燈光號誌管制之花蓮縣
    境內台九線三二七公里處交岔路口時闖紅燈，為警當場開單舉發，抗告人拒絕簽
    名，原處分機關乃援引上開規定，裁處抗告人新台幣二千七百元（原審法院誤植
    為一萬二千元）並記違規點數三點。原審則以抗告人上開違規事實，有花蓮縣警
    察局玉里分局永豐派出所警員陸志強當場舉發製作之花警交字第Ｐ000000
    00號舉發通知單附卷足憑，並經執勤警員陸志強到庭結證明確；原處分機關據
    以援引上開規定，裁處抗告人新台幣二千七百元之罰鍰並記違規點數三點（違規
    記點部分原審法院漏載），並無不當，認抗告人之異議為無理由，而予駁回。
三、抗告意旨略以：伊於系爭時地有闖黃燈，實因該路段係下坡，在伊下坡時燈光號
    誌是綠燈，待伊駛至離燈光號誌一公尺前始轉為黃燈，伊立即踩煞車，然因道路
    係下坡，無法馬上停車，車行至路口三分之二處始停下，伊又馬上開出，過路口
    時燈光號誌才變為紅燈，伊有向值勤員警說明當時情形係闖黃燈而非闖紅燈云云
    。
四、查本件已經執勤員警陸志強在原審法院結稱：「當時（晚上）十一點多，她往南
    下，我可以判斷她還來得及煞車，她是在紅燈時闖過去的，我們攔她下來，我在
    現場與另一個同事有看到異議人（即抗告人）是闖紅燈。‧‧‧事實上異議人到
    路口時確實闖紅燈等語明確（見原審卷第二十三頁）；再者，證人陸志強為值勤
    員警，係依法執行公務之人員，其與抗告人並無任何恩怨仇隙，衡情當無故意誣
    陷抗告人之可能。復查證人陸志強乃為原處分機關所認定抗告人有前開違規行為
    之原證人，其並到庭在原審法官面前以言詞陳述本件訴訟上之待證事實－即抗告
    人有前揭違規事實，已如前述。且抗告人所駕駛之汽車有否闖紅燈乙事，對於舉
    發員警而言，當是一種印象特別深刻之記憶，若非抗告人真有上開違規行為，舉
    發員警對抗告人違規事實之記憶當無法如此清晰。是本院認證人上開證言，已足
    使本院得原處分機關所認定抗告人有於前揭時、地違規闖紅燈之事實為真實之確
    信。況於本件卷存證據資料內並無任何積極證據足以證明該證人之上開供述係屬
    不實，亦無任何足以令人懷疑該證人之供述為不可採之品性證據等存在，本院自
    不得僅以該證人為本件開單舉發抗告人違規之員警而全盤抹煞其在訴訟上所具有
    之原證人資格；而抗告人對該證人之供述亦無法舉出任何對其有利之證據資料，
    足以使本院對證人所供述抗告人違規事實產生任何合理之懷疑。又警察製單舉發
    違反道路交通管理處罰條例所列之違規事實，本質上為行政處分，係行政機關就
    公法上具體事件所為之決定或其他公權力措施而對外直接發生法律效果之單方面
    行政行為，基於行政處分為公法上具有公定力之原則，該行政處分原則上應確定
    有效，其據以依法處分之事實，除有明顯違法之情形外，原則上應加尊重。從而
    ，本件抗告人既未能提出積極證據以資證明其確無違規，雖其堅詞係闖黃燈而非
    闖紅燈云云，尚難遽以採信。原審因而駁回其異議，自無不合；抗告意旨仍執陳
    詞指摘原裁定不當，不能認為有理由，應予駁回。
五、本件抗告人違規情節至臻明朗，已如前述，是其要求法院前往現場履勘，核無必
    要，併此敘明。
據上論斷，應依道路交通管理處罰條例第八十九條，道路交通案件處理辦法第二十六
條，刑事訴訟法第四百十二條，裁定如主文。
中      華      民      國    九  十  一    年    八    月    三  十    日
                              臺灣高等法院花蓮分院交通法庭
                                    審判長法官    吳  鴻  章
                                          法官    林  德  盛
                                          法官    張  健  河
右正本證明與原本無異。
本件不得再抗告。
                                        書記官    鄧  瑞  雲
中      華      民      國    九  十  一    年    八  月    三  十    日
